Minutes et répertoires du notaire Charles LE BRUN, 7 mars 1761 - 15 juin 1787 (étude XVII)
Archives nationales
- Minutes de Charles LE BRUN, 7 mars 1761 - 15 juin 1787; MC/ET/XVII/858 - MC/ET/XVII/1043
  - Minutes. 1782, mars - 1782, avril, mars 1782 - avril 1782; MC/ET/XVII/1014
    - Dépôt de pièces, famille Brebion, 15 avril 1782; MC/ET/XVII/1014
      Dépôt du mortuaire de Jean Baptiste Brebion, paroisse de Boury
      acte d'état civil; contrat de mariage; dépôt de pièces; inventaire après décès; Lefevre, Charles; Petitjean, Elizabeth; Brebion, Jean-Baptiste; Gremont, Marie-Marguerite
    - Dépôt du mortuaire de Angélique Agnès Lordelot, épouse de Jean Chevalier de la Berthelotais, avocat en parlement et des conseils du Roi, paroisse Saint Flaire d'Amont, diocèse de Paris, 19 avril 1782; MC/ET/XVII/1014
      acte d'état civil; dépôt de pièces; Lordelot, Angélique-Agnès; Chevalier de La Berthelotais, Jean; avocat au parlement (Ancien Régime)
  - Minutes. 1782, mai - 1782, juin, mai 1782 - juin 1782; MC/ET/XVII/1015
    - Dépôt de pièces, famille Jousse, 8 mai 1782; MC/ET/XVII/1015
      Dépôt de notoriété après le décès de François Jousse, bourgeois d'Orléans.
      Dépôt du mortuaire de François Jousse, bourgeois d'Orléans.
      Dépôt du baptistaire de Anne Marie Jousse, paroisse Saint-Pierre d'Orléans
      notoriété; dépôt de pièces; acte d'état civil; Orléans (Loiret); Jousse, François; Jousse, Anne-Marie
    - Dépôt de pièces, famille Mary [Mari], 21 juin 1782; MC/ET/XVII/1015
      Dépôt du mortuaire de Pierre Mary, paroisse Saint-Denis d'Evreux.
      Notoriété constatant le nombre des héritiers de Pierre Mari
      acte d'état civil; dépôt de pièces; notoriété; dépôt de pièces; Evreux (Eure); Mary, Pierre
  - Minutes. 1782, juillet, juillet 1782; MC/ET/XVII/1016
    - Dépôt de pièces, famille Chauvelot- Chevignard, 9 juillet 1782; MC/ET/XVII/1016
      Notoriété constatant le nombre des héritiers de François Chauvelot et de Claude Chevignard, son épouse.
      Dépôt du baptistaire de la demoiselle Claude Chevignard, paroisse Notre-Dame de Beaune.
      Dépôt de notoriété en rectification des noms de la demoiselle Madelaine Pierrette Josèphe Chauvelot.
      Dépôt du mortuaire de la demoiselle Chauvelot, paroisse Notre-Dame de Beaune.
      Dépôt de l'acte de mariage entre Etienne Rose Loppin et Elizabeth Chauvelot, paroisse Saint Pierre de Beaune, diocèse d'Autun.
      notoriété; dépôt de pièces; acte d'état civil; Chauvelot, François; Chevignard, Claude; Chauvelot, Madelaine-Pierrette-Josèphe; Loppin, Etienne-Rose; Chauvelot, Elizabeth
    - Dépôt de pièces, famille de Moy, 15 juillet 1782; MC/ET/XVII/1016
      Dépôt du baptistaire de Louis Maria Carlos de Moy, fils de dom Louis Carlos Timoleon de Moy et de doña Maria Joana de Colim de Estuelle y de Villaplana, paroisse Saint-Martin de Madrid.
      Dépôt du baptistaire de Antonio Juan Miguel Valentin Louis de Moy, fils de dom Louis Carlos Timoleon de Moy et de doña Maria Joana de Colim de Estuelle y de Villaplana, paroisse Saint-Martin de Madrid.
      Dépôt du baptistaire de Louise Maria Juana Irene de Moy, fille de dom Louis Carlos Timoleon de Moy et de doña Marie Joana de Colim de Estuelle y de Villaplana, paroisse Saint-Louis de Madrid.
      Notoriété constatant la viduité de Madame de Moy
      acte d'état civil; dépôt de pièces; notoriété; dépôt de pièces; Espagne; Moy, Louis-Maria-Carlos de; Moy, Louis-Carlos-Timoleon de; Colim de Estuelle Y de Villaplana, Maria-Joana de; Moy, Antonio-Juan-Miguel-Valentin-Louis de; Moy, Louise-Maria-Juana-Irene de
    - Acte concernant un procès intenté à un corsaire du roi pour droit de prise illégale., 19 juillet 1782; MC/ET/XVII/1016
      corsaire
  - Minutes. 1782, août - 1782, septembre, août 1782 - septembre 1782; MC/ET/XVII/1017
    - Dépôt du testament de de Marie de la Brousse, veuve de Louis Sébastien Carpot, 29 août 1782; MC/ET/XVII/1017
      testament; dépôt de pièces; La Brousse, Marie de; Carpot, Louis-Sébastien
  - Minutes. 1782, octobre - 1782, décembre, octobre 1782 - décembre 1782; MC/ET/XVII/1018
  - Minutes. 1783, janvier - 1783, février, janvier 1783 - février 1783; MC/ET/XVII/1019
    - Dépôt de pièces, famille Toussaint, 14 janvier 1783; MC/ET/XVII/1019
      Dépôt du mortuaire de Marguerite Toussaint, épouse de Jacques Lesueur; Le Sueur, jardinier du Roy, paroisse de Saint Louis de Fontainebleau, diocèse de Sens.
      Dépôt d'acte de mariage entre Jacques Lesueur, jardinier du Roy, concierge du gouvernement, veuf en premières noces de Marie Jeanne Ravoisier, et Marguerite Toussaint, veuve en premières noces de Charles Chevry, ancien valet de chambre du sieur d'Olange
      acte d'état civil; dépôt de pièces; Fontainebleau (Seine-et-Marne); Toussaint, Marguerite; Le Sueur, Jacques; Ravoisier, Marie-Jeanne; Chevry, Charles; jardinier; concierge; employé de maison
  - Minutes. 1783, mars - 1783, avril, mars 1783 - avril 1783; MC/ET/XVII/1020
    - HERMENT (Jeanne-Anne) veuve en 1/ères/ noces de Jean DUHOULLEY et en secondes noces de Laurent-Marie CHAPPE § Inventaire après décès de Jeanne-Anne HERMENT, 17 mars 1783; MC/ET/XVII/1020
      inventaire; Herment, Jeanne-Anne
  - Minutes. 1783, mai - 1783, juin, mai 1783 - juin 1783; MC/ET/XVII/1021
    - Dépôt de pièces, famille Ignard, 4 juin 1783; MC/ET/XVII/1021
      Dépôt d'inventaire après décès de Marguerite Françoise Ignard, épouse de maître Jean Poussot, ancien conseiller du Roy, inspecteur de police de Paris.
      Dépôt du mortuaire de la dame Ignard, paroisse Saint Martin de Mardie, diocèse d'Orléans
      inventaire après décès; acte d'état civil; dépôt de pièces; Ignard, Marguerite-Françoise; Poussot, Jean
  - Minutes. 1783, juillet - 1783, août, juillet 1783 - août 1783; MC/ET/XVII/1022
    - Dépôt du mortuaire de Marie Renée Formel, veuve du sieur Jean François Jobart, marchand, paroisse de Vitry le François, diocèse de Châlons, 9 juillet 1783; MC/ET/XVII/1022
      acte d'état civil; dépôt de pièces; Formel, Marie-Renée; Jobart, Jean-François; commerçant
    - Dépôt de pièces, famille Ficquet, 1er août 1783; MC/ET/XVII/1022
      Notoriété constatant que maître Pierre Ficquet, prêtre chanoine de l'église collégiale de la Sainte Trinité de la ville de Châlons, est héritier pour un tiers du sieur Jean Baptiste Gabriel Ficquet, son frère, et pour moitié de la demoiselle Anne Geneviève Ficquet, fille majeure, sa soeur, qui l'était pour un autre tiers dudit défunt Jean Baptiste Gabriel Ficquet.
      Dépôt du mortuaire de demoiselle Marie Derville, fille majeure, paroisse Saint Médard d'Arcy, diocèse de Beauvais
      notoriété; dépôt de pièces; acte d'état civil; dépôt de pièces; Châlons-en-Champagne (Marne); Ficquet, Pierre; Ficquet, Jean-Baptiste-Gabriel; Ficquet, Anne-Geneviève; Derville, Marie; prêtre; chanoine
    - Dépôt de pièces, famille Gaudin, 16 août 1783; MC/ET/XVII/1022
      Notoriété après le décès du sieur André Gaudin, maréchal ferrant, constatant qu'il a laissé trois enfants de son mariage avec Marie Motreuil.
      Dépôt du mortuaire de André Pierre Gaudin, fils de André Gaudin et de Marie Motreuil, paroisse Saint Léonard de Durtal, diocèse d'Angers.
      Nototiété en rectification des noms de baptême des deux autres enfants de André Gaudin et de Marie Motreuil: Marie Jeanne Gaudin, fille majeure et Renée Magdelaine Gaudin, épouse du sieur Henri Verneau, boulanger.
      Dépôt d'acte de mariage entre Henri Verneau et demoiselle Renée Marguerite Gaudin, paroisse Saint Pierre de Saumur, diocèse d'Angers.
      Dépôt du baptistaire de Marie Jeanne Gaudin, fille de André Gaudin et de Marie Motreuil, paroisse Notre Dame de Durtal, diocèse d'Angers.
      Dépôt du baptistaire de Renée Magdelaine Gaudin, fille de André Gaudin et de Marie Motreuilparoisse Notre Dame de Durtal, diocèse d'Angers.
      Dépôt du baptistaire de André Pierre Gaudin, fils de André Gaudin et de Marie Motreuil, paroisse Notre Dame de Durtal, diocèse d'Angers
      notoriété; dépôt de pièces; acte d'état civil; dépôt de pièces; acte d'état civil; dépôt de pièces; Durtal (Maine-et-Loire); Saumur (Maine-et-Loire); Gaudin, André; Motreuil, Marie; Gaudin, André-Pierre; Gaudin, Marie-Jeanne; Gaudin, Marie-Magdelaine; Verneau, Henri; Gaudin, Renée-Madelaine; maréchal-ferrant; boulanger
  - Minutes. 1783, septembre - 1783, octobre, septembre 1783 - octobre 1783; MC/ET/XVII/1023
    - Notoriété concernant la tutelle par dame Anne Marie Caylla, veuve du sieur Charles François Jupin, maître es-arts, et avant veuve de Louis Charles Gallonde. Galloude, horloger, comme tutrice de Louis Antoine Gallonde et Marie Gallonde, ses deux enfants mineurs, 29 septembre 1783; MC/ET/XVII/1023
      notoriété; dépôt de pièces; Caylla, Anne-Marie; Jupin, Charles-François; Gallonde; Galloude, Louis-Charles; Gallonde, Louis-Antoine; Gallonde, Marie-Sophie; horloger
  - Minutes. 1783, novembre - 1783, décembre, novembre 1783 - décembre 1783; MC/ET/XVII/1024
  - Minutes. 1784, janvier - 1784, mars, janvier 1784 - mars 1784; MC/ET/XVII/1025
    - Dépôt de pièces, famille Pamponne-Le Monnier, 5 février 1782; MC/ET/XVII/1025
      Dépôt du mortuaire de demoiselle Louise Pamponne, fille de feu noble Jean Pamponne, conseiller du Roy, maître particulier des eaux et forêts du bailliage de la Montagne, et de feue dame Marie Morel, paroisse Saint Vorle de Châtillon sur Seine.
      Dépôt du mortuaire de Anne Pamponne, fille de feu noble Jean Pamponne, conseiller du Roy, maître particulier des eaux et forêts du bailliage de la Montagne, et de feue dame Marie Morel, paroisse Saint Vorle de Châtillon sur Seine.
      Notoriété après le décès de Louise Pamponne et de Anne Pamponne, constatant qu'elles ont laissé pour seuls héritiers le sieur Jean Baptiste Pamponne, maître particulier des eaux et forêts de Châtillon, et dame Françoise Pamponne, épouse de Monsieur André Dumont, conseiller du Roy, lieutenant général de police dudit Châtillon.
      Dépôt du mortuaire du sieur Jean Henry Nicolas Le Monnier de la Guevilormière; Genvillonnière, commis de la régie générale, fils de feu Jean Le Monnier, paroisse de l'église de Port en Bessin, diocèse de Bayeux.
      Notoriété après le décès de Jean Henry Nicolas Le Monnier de La Guevilormière, constatant le nombre des héritiers: sieur Pierre Le Monnier de La Jeulière; Louis Michel Policarpe Julien Le Monnier de La Bardelière et Michel Pierre Christophe Le Monnier de Loisonnière, ses frères
      acte d'état civil; dépôt de pièces; notoriété; dépôt de pièces; Châtillon-sur-Seine (Côte-d'Or); Pamponne, Louise; Pamponne, Jean; Morel, Marie; Pamponne, Anne; Pamponne, Jean-Baptiste; Pamponne, Françoise; Dumont, François; Le Monnier de La Guevilormiere, Jean-Henry-Nicolas; Le Monnier, Jean Le Monnierde La Jeuliere, Pierre; Le Monnier de La Bardeliere, Louis-Michel-Policarpe-Julien; Le Monnier de Loisonniere, Michel-Pierre-Christophe
    - Dépôt de pièces, famille Favre, 28 janvier 1784; MC/ET/XVII/1025
      Dépôt du baptistaire de Jean Baptiste Claude Favre, fils de Monsieur Théodore Favre, procureur en cour, et de dame Hélène Magdelaine Hermisle Duport, paroisse Sainte Croix de Lyon.
      Dépôt du mortuaire de Monsieur Théodore Favre, ancien procureur en Cour de Lyon, paroisse Sainte Croix de Lyon
      acte d'état civil; dépôt de pièces; Lyon (Rhône); Favre, Jean-Baptiste-Claude; Favre, Théodore; Duport, Hélène-Magdelaine-Hermisle
    - Dépôt de pièces, famille Rigaux-Audot, 4 février 1784; MC/ET/XVII/1025
      Dépôt du mortuaire de Marguerite Louise Audot, épouse en premières noces de Louis Antoine Simon, thuillier et en secondes noces de Guillaume Rigaux, maître menuisier, paroisse Saint Hilaire de Saint Gemme.
      Dépôt du mortuaire su sieur Guillaume Rigaux, paroisse Saint Hilaire de Saint Gemme.
      Notoriété constatant qu'après le décès de Guillaume Rigaux et de Marguerite Louise Audot, ils ont laissé pour seuls héritiers: maître Joseph Rigaux, prêtre curé de Saint Gemme, Jean Charles Rigaux, maître menuisier; Marie Catherine Rigaux, épouse de Simon Fauvelet, tisserant, et Geneviève Rigaux, épouse de Jean Baptiste Laplanche, meunier
      acte d'état civil; dépôt de pièces; notoriété; dépôt de pièces; Audot, Marguerite-Louise; Simon, Louis-Antoine; Rigaux, Guillaume; Rigaux, Joseph; Rigaux, Jean-Charles; Rigaux, Marie-Catherine; Fauvelet, Simon; Rigaux, Geneviève; Laplanche, Jean-Baptiste; couvreur; menuisier; meunier; prêtre; curé; tisserand
  - Minutes. 1784, avril, avril 1784; MC/ET/XVII/1026
  - Minutes. 1784, mai - 1784, juin, mai 1784 - juin 1784; MC/ET/XVII/1027
  - Minutes. 1784, juillet, juillet 1784; MC/ET/XVII/1028
  - Minutes. 1784, août - 1784, septembre, août 1784 - septembre 1784; MC/ET/XVII/1029
    - Dépôt de pièces, famille Dupuis, 24 septembre 1784; MC/ET/XVII/1029
      Dépôt du testament de de Jean Dupuis, ancien maître tapissier à Rieux, sénéchaussée de Toulouse, généralité de Languedoc.
      Dépôt du mortuaire de Jean Dupuis, cathédrale de Rieux, sénéchaussée de Toulouse, généralité de Languedoc
      testament; dépôt de pièces; acte d'état civil; dépôt de pièces; Dupuis, Jean; tapissier
  - Minutes. 1784, octobre - 1784, décembre, octobre 1784 - décembre 1784; MC/ET/XVII/1030
    - Dépôt de pièces, famille CAIGNET, 4 novembre 1784; MC/ET/XVII/1030
      Dépôt du mortuaire de Marie Christine Hugot, épouse de Nicolas Gilles Caignet, église paroissiale de Gisors.
      Dépôt du mortuaire de Nicolas-Gilles Caignet, église paroissiale de Gisors.
      Inventaire après décès de Nicolas Gilles Caignet
      acte d'état civil; inventaire après décès; dépôt de pièces; Gisors (Eure); Hugot, Marie-Christine; Caignet, Nicolas-Gilles
  - Minutes. 1785, janvier - 1785, février, janvier 1785 - février 1785; MC/ET/XVII/1031
    - Dépôt de pièces, famille Gaillard, 24 février 1785; MC/ET/XVII/1031
      Dépôt d'inventaire après décès de Louis Gaillard, procureur au bailliage d'Amboise.
      Dépôt du baptistaire de Jean Baptiste Louis René Cormier, paroisse de Saint Florentin d'Amboise.
      Dépôt du mortuaire de Louis Auguste Gaillard.
      Notoriété en rectification des noms de Jean Baptiste Louis René Cormier et constatant le nombre des héritiers de Louis Auguste Gaillard.
      Dépôt du baptistaire de Jacques Jérôme Cormier, paroisse de Saint Denis d'Amboise
      inventaire après décès; acte d'état civil; dépôt de pièces; notoriété; Amboise (Indre-et-Loire); Gaillard, Louis; Cormier, Jean-Baptiste-Louis-René; Gaillard, Louis-Auguste; Cormier, Jacques-Jérôme
  - Minutes. 1785, mars - 1785, avril, mars 1785 - avril 1785; MC/ET/XVII/1032
    - Inventaire après décès de Nicolle Pilloy, veuve de Jean Baptiste Alexandre, baillage du duché de la Rocheguyon, 17 mars 1785; MC/ET/XVII/1032
      inventaire après décès; Pilloy, Nicolle; Alexandre, Jean-Baptiste
    - Dépôt de pièces, famille Huet, 17 mars 1785; MC/ET/XVII/1032
      Dépôt du mortuaire de Nicolas Huet, paroisse Saint Gilles d'Evreux.
      Notoriété constatant les héritiers de Nicolas Huet
      acte d'état civil; dépôt de pièces; notoriété; dépôt de pièces; Evreux (Eure); Huet, Nicolas
    - Dépôt de pièces, famille Maillard- L'Alouette, 22 avril 1785; MC/ET/XVII/1032
      Notoriété délivré après les décès d' Henry Maillard, paroisse Saint-Germain-lès-Evreux, et d' Alexandre L'Alouette, paroisse Notre Dame de la Rosière.
      Dépôt du baptistaire d'Alexandre L'Alouette, paroisse Notre Dame d'Evreux.
      Dépôt du mortuaire d'Alexandre L'Alouette, paroisse Notre Dame d'Evreux.
      Dépôt du mortuaire d'Henry Maillard, paroisse Saint-Germain-lès-Evreux
      notoriété; dépôt de pièces; acte d'état civil; Evreux (Eure); Maillard, Henry; L'Alouette, Alexandre
  - Minutes. 1785, mai, mai 1785; MC/ET/XVII/1033
  - Minutes. 1785, juin, juin 1785; MC/ET/XVII/1034
    - Dépôt de pièces, famille Marec-Lothon, 1er juin 1785; MC/ET/XVII/1034
      Notoriété constatant les héritiers de Marin Marec, de Marguerite Deslandes, son épouse, et de Jacques Lothon dit L'Héritier.
      Dépôt du mortuaire de Marin Marec, paroisse de Saint-Germain-lès-Evreux.
      Dépôt du mortuaire du sieur Lothon, paroisse Saint-Martin d'Orgeville, diocèse d'Evreux
      notoriété; dépôt de pièces; acte d'état civil; dépôt de pièces; Marec, Marin; Deslandes, Marguerite; Lothon dit L'Heritier, Jacques
    - Dépôt de pièces, famille Celot, 16 juin 1785; MC/ET/XVII/1034
      Notoriété concernant Antoine Celot.
      Dépôt du mortuaire d'Antoine Celot, paroisse Notre Dame de Corbeil
      notoriété; dépôt de pièces; acte d'état civil; dépôt de pièces; Corbeil-Essonnes (Essonne); Celot, Antoine
  - Minutes. 1785, juillet - 1785, septembre, juillet 1785 - septembre 1785; MC/ET/XVII/1035
    - Notoriété constatant les héritiers de Françoise Febvre, épouse Marlot, 29 novembre 1785; MC/ET/XVII/1035
      notoriété; dépôt de pièces; Fevbre, Françoise; Marlot (sieur)
    - Dépôt d'acte de mariage entre Jean Pierre Guinaud et Anne Charlotte Malbet, paroisse de Port au Pecq, diocèse de Paris, 29 novembre 1785; MC/ET/XVII/1035
      acte d'état civil; dépôt de pièces; Guinaud, Jean-Pierre; Malbet, Anne-Charlotte
    - Dépôt de pièces, famille Guérard, 29 novembre 1785; MC/ET/XVII/1035
      Dépôt du mortuaire de Marie Anne Lequillez, veuve de Jacques François Guérard, paroisse de Port au Pecq, diocèse de Paris.
      Dépôt du mortuaire de Jacques François Guérard, paroisse de Port au Pecq, diocèse de Paris
      acte d'état civil; dépôt de pièces; Lequillez, Marie-Anne; Guerard, Jacques-François
  - Minutes. 1785, octobre - 1785, décembre, octobre 1785 - décembre 1785; MC/ET/XVII/1036
    - Dépôt de pièces, famille Grosset, 26 octobre 1785; MC/ET/XVII/1036
      Dépôt du mortuaire de Pierre Grosset, maître chirurgien, paroisse d'Argenton, diocèse de Bourges.
      Notoriété après le décès du sieur Grosset.
      Dépôt de contrat de mariage entre Pierre Grosset et la demoiselle Thérèze Mercier
      acte d'état civil; dépôt de pièces; notoriété; dépôt de pièces; contrat de mariage; dépôt de pièces; Grosset, Pierre; Mercier, Thérèze; chirurgien
    - Dépôt de pièces, famille Chaudet- Desmoulins, 3 novembre 1785; MC/ET/XVII/1036
      Notoriété après le décès de Marie Madelaine Chaudet, épouse Desmoulins.
      Dépôt du mortuaire du sieur Desmoulins, église paroissiale de Durtal, diocèse d'Angers.
      Dépôt du mortuaire de Marie Madelaine Chaudet, église paroissiale de Durtal, diocèse d'Angers
      notoriété; dépôt de pièces; acte d'état civil; dépôt de pièces; Chaudet, Marie-Madelaine; Desmoulins (sieur)
  - Minutes. 1786, janvier - 1786, février, janvier 1786 - février 1786; MC/ET/XVII/1037
    - Dépôt de pièces, famille Malavois, 24 janvier 1786; MC/ET/XVII/1037
      Dépôt du testament de de Claude Augustin Malavois, prêtre.
      Dépôt du mortuaire de Claude Augustin Malavois, paroisse Saint-Maurice d'Helmaurupte, diocèse de Châlons en Champagne
      testament; dépôt de pièces; acte d'état civil; dépôt de pièces; Malavois, Claude-Augustin; prêtre
    - Dépôt de pièces, famille David, 14 février 1786; MC/ET/XVII/1037
      Dépôt d'acte de mariage entre Pierre Charles Marc Antoine David et Genneviève Henriette Michelle Croisette, paroisse de Thiais, diocèse de Paris.
      Dépôt du mortuaire de Pierre Charles Marc Antoine David, bourgeois de Paris, paroisse de Thiais, diocèse de Paris
      contrat de mariage; dépôt de pièces; acte d'état civil; dépôt de pièces; David, Pierre-Charles-Marc-Antoine; Croisette, Genneviève-Henriette-Michelle
  - Minutes. 1786, mars - 1786, avril, mars 1786 - avril 1786; MC/ET/XVII/1038
    - Dépôt de pièces, famille Febvre- Hannaire, 7 avril 1786; MC/ET/XVII/1038
      Notoriété en rectification des noms de Madame Febvre et de Monsieur Hannaire.
      Dépôt du baptistaire de la dame Françoise Febvre, paroisse de Poinçon.
      Dépôt du baptistaire de François Hannaire, paroisse de Monterie
      notoriété; dépôt de pièces; acte d'état civil; dépôt de pièces; Febvre (Françoise); Hannaire (François)
  - Minutes. 1786, mai - 1786, juin, mai 1786 - juin 1786; MC/ET/XVII/1039
    - Dépôt de pièces, famille Jullion, 13 juin 1786; MC/ET/XVII/1039
      Dépôt du mortuaire de Jean Jullion, bourgeois, paroisse Saint-Romain de Sèvres, diocèse de Paris.
      Dépôt de l'acte de notoriété constatant les héritiers de Jean Jullion: Jeanne et Catherine et Thomas Jullion, ses nièces et neveu
      acte d'état civil; dépôt de pièces; notoriété; dépôt de pièces; Jullion, Jean; Jullion, Jeanne; Jullion, Catherine; Jullion, Thomas
    - Dépôt de pièces, famille Sainthérau, 14 juin 1786; MC/ET/XVII/1039
      Dépôt de l'acte de notoriété dressé après le décès de Madelaine Sercin, veuve de Joseph Sainthérau.
      Dépôt du mortuaire de François Saint-Hérau, paroisse St-Georges de St-Pourçain, diocèse de Clermont.
      Dépôt du mortuaire de Madeleine Saint -Hérau, veuve de Claude Chabrol, paroisse St Julien de Saulest, diocèse de Clermont.
      Dépôt du mortuaire de Margueritte Saint-Hérau, épouse de Jacques Marie Deguise, paroisse de Braussat.
      Dépôt du mortuaire de Jacques Sainthéran, bourgeois, paroisse St Georges de St Pourçain, diocèse de Clermont.
      Dépôt du mortuaire de Claude Saint-Hérau, cavalier, hôpital de la Charité de Moulins en Bourbonnais
      notoriété; dépôt de pièces; acte d'état civil; dépôt de pièces; Sercin, Madelaine; Saintherau, Joseph; Saint-Herau, François; Saint-Herau, Madeleine; Chabrol, Claude; Saint-Herau, Margueritte; Deguise, Jacques-Marie; Saintheran, Jacques; Saint-Herau, Claude
    - Dépôt de pièces, famille Dominé- Thiebaut, 14 juin 1786; MC/ET/XVII/1039
      Dépôt de l'acte de notoriété constatant les héritiers de Margueritte Dominé, veuve de Jean Thiebaut.
      Dépôt du mortuaire de Margueritte Dominé, veuve de Jean Thiebaut, paroisse St Memmie de Vitry en Perthuis, diocèse de Chalons en Champagne
      notoriété; dépôt de pièces; acte d'état civil; dépôt de pièces; Domine, Margueritte; Thiebaut, Jean
    - Dépôt de pièces, famille Goblet, 14 juin 1786; MC/ET/XVII/1039
      Dépôt du baptistaire de Pierre Louis Goblet, fils de Joseph Goblet et de Suzanne Lignot,paroisse Notre Dame de Vitry le François, diocèse de Châlons en Champagne.
      Dépôt du testament de de Marie Madeleine Goblet, veuve de Jean Rougissard.
      Dépôt d'inventaire après décès de Marie Madeleine Goblet, veuve de Jean Rougissard.
      Dépôt de l'acte de notoriété en rectification des noms du sieur Pierre Louis Goblet
      acte d'état civil; dépôt de pièces; testament; dépôt de pièces; inventaire après décès; notoriété; dépôt de pièces; Goblet, Pierre-Louis; Goblet, Joseph; Lignot, Suzanne; Goblet, Marie-Madeleine; Rougissard, Jean; Goblet, Pierre-Louis
    - Dépôt de l'acte de notoriété constatant les héritiers de Margueritte Sainthérau, épouse de Jacques Marie Deguise: Marie-Anne et Madelaine, et Eléonore et Jacques Marie et Pourçain et François et Marguerite Deguise, leurs enfants, 14 juin 1786; MC/ET/XVII/1039
      notoriété; dépôt de pièces; Saintherau, Margueritte; Deguise, Jacques-Marie; Deguise, Marie-Anne; Deguise, Madelaine; Deguise, Eléonore; Deguise, Jacques-Marie; Deguise, Pourçain; Deguise, François; Deguise, Marguerite
    - DELOYNES de MAZERES (Daniel) ép: Anne - Renée - Cecile DUHOULLEY § Transaction entre Laurent Marie CHAPPE, Daniel DELOYNES de MAZERES et sa femme, au sujet du partage de l'héritage de Jeanne Anne HERMENT, 20 juin 1786; MC/ET/XVII/1039
      partage; accord; Deloynes de Mazeres, Daniel
    - CHAPPE (Laurent-Marie) veuf de Jeamie - Anne HERMENT § Transaction entre Laurent-Marie CHAPPE, Daniel DELOYNES de MAZERES et Anne Renée Cecile DUHOULLEY, sa femme, au sujet du partage de l'héritage de Jeanne - Anne HERMENT, 20 juin 1786; MC/ET/XVII/1039
      accord; Chappe, Laurent Marie